【裁判字號】    89,易,1077
【裁判日期】    890830
【裁判案由】    毀損等
【裁判全文】
臺灣彰化地方法院刑事判決                        八十九年度易字第一○七七號
    公訴人    臺灣彰化地方法院檢察署檢察官
    被  告    丙○○
右列被告因毀損等案件，經檢察官提起公訴（八十九年度偵字第二四九七號），本院
判決如左：
        主  文
丙○○損壞他人之雜誌架，足以生損害於他人，處罰金玖佰元，如易服勞役，以佰
元折算壹日，緩刑貳年。
被訴恐嚇部分無罪。
        事  實
一、丙○○與甲○○係分別在彰化縣彰化市○○路七十九號四樓與三樓上班之鄰居。
    民國八十九年二月二日中午十二時三十分許，丙○○認甲○○觀看電視音量過大
    ，心生不滿，乃進入甲○○上址辦公室與之發生爭吵，繼而基於毀損之故意，將
    甲○○所有置於辦公桌上之紅色塑膠雜誌架一只推倒在地，致該雜誌架破裂而喪
    失原來完整之效用，足以生損害於甲○○。
二、案經甲○○訴由彰化縣警察局彰化分局報告臺灣彰化地方法院檢察署檢察官偵查
    起訴。
        理  由
一、訊據被告丙○○對於右揭毀損雜誌架之犯罪事實坦承不諱，核與告訴人甲○○於
    警訊、偵訊及本院審理中指訴之情節相符，並有雜誌架被毀損之照片二幀於警訊
    卷可稽，依該等照片顯示，告訴人所有之其中一只紅色塑膠雜誌架，確有發生破
    裂致喪失其原來完整效用之情形，且被告之故意行為亦顯與雜誌架之毀損有因果
    關係。事證明確，被告之犯行堪以認定。
二、核被告所為，係犯刑法第三百五十四條之毀損罪。爰審酌被告之素行、犯罪方法
    、手段、動機、所生危害甚屬輕微暨其犯後坦承犯行顯有悔意並迭於警訊、偵訊
    及本院審理中表示願與告訴人和解惟為告訴人拒絕等一切情狀，量處如主文所示
    之刑，及諭知易服勞役之折算標準，以示儆懲。末查被告前未曾受有期徒刑以上
    刑之宣告，有台灣高等法院被告全國前案紀錄表乙紙附卷可按，經此教訓，被告
    當知警惕而無再犯之虞，本院認本件所宣告之刑，以暫不執行為宜，爰依法宣告
    緩刑二年，以啟自新，並觀後效。
三、公訴意旨另以：被告丙○○另於上開時地，以加害生命、身體之言詞向告訴人甲
    ○○稱：「你再不關小聲點，我就要你好看。」等語，致告訴人心生畏懼，因認
  被告涉有恐嚇危害安全罪嫌。本件公訴人認被告涉有恐嚇危害安全犯行，係以告
    訴人之指訴及證人乙○○於警訊中之證述為依據。訊據被告堅決否認上開犯行，
    辯稱：有發生爭吵並推倒雜誌架，但未恐嚇告訴人等語。按犯罪事實應依證據認
    定之，無證據不得推定其犯罪事實。又不能證明被告犯罪者，應諭知無罪之判決
    。刑事訴訟法第一百五十四條、第三百零一條第一項分別定有明文。復告訴人之
    告訴，係以使被告受刑事訴追為目的，是其陳述是否與事實相符，仍應調查其他
    證據以資審認，亦有最高法院五十二年度臺上字第一三○○號判例可資參照。經
    查：告訴人於警訊中指稱：被告當時係謂「你再不關小聲點，我就要你好看，我
    已經忍受你一年多了。」云云，核與證人即告訴人之姪女乙○○於警訊中證稱：
    被告當時係謂「如果電視聲音再開大聲點，就要你們好看。」云云，本已互有出
    入，而該證人嗣於本院又證稱：被告當時係謂「你再不關小聲點，我就要你好看
    。」云云（本院八十九年八月十六日審判筆錄），復與證人前述警訊內容前後矛
    盾。再者，案發當時證人並未加入與告訴人爭執之列，茍被告確有出言恐嚇之行
    為，證人身為旁觀者，本應能清楚記憶其恐嚇內容，更不致連被告恐嚇對象究為
    告訴人一人抑係及於證人自身，亦語焉不詳，揆諸前揭說明，自不得徒以證人前
    後矛盾且與告訴人指訴不符之有瑕疵證言，為認定犯罪事實之唯一證據。依上所
    述，公訴人所舉之證據，不足以證明被告確有恐嚇危害安全犯行。此外，復查無
    其他積極證據，足認被告確有公訴人所指之犯行，不能證明被告犯罪，依法應諭
    知無罪之判決。
據上論斷，應依刑事訴訟法第二百九十九條第一項前段、第三百零一條第一項、刑法
第三百五十四條、第四十二條第二項、第七十四條第一款、罰金罰鍰提高標準條例第
一條前段、第二條前段，判決如主文。
中      華      民      國      八十九      年    八    月    三  十    日
                                        臺灣彰化地方法院刑事第二庭
                                            法      官  洪  志  賢
右正本證明與原本無異。
如不服本判決，應於判決送達後十日內向本院提出上訴狀( 須附繕本 )。
告訴人或被害人對於判決如有不服具備理由請求檢察官上訴者，其上訴期間之計算係
以檢察官收受判決正本之日期為準。
                                            法院書記官  洪  年  慶
中      華      民      國      八十九      年    九    月      二      日
附錄本案論罪科刑法條全文
刑法第三百五十四條
毀棄、損壞前二條以外之他人之物或致令不堪用，足以生損害於公眾或他人者，處二
年以下有期徒刑、拘役或五百元以下罰金。


司法院資訊處製作；財團法人民間司法改革基金會備份。
